臺灣彰化地方法院民事裁定
111年度監宣字第344號
聲  請  人  郭淑芳  


相  對  人  許清賀  

關  係  人  許盈惠  


            許妙如  

上列聲請人聲請監護宣告事件，本院裁定如下：
    主      文
宣告許清賀（民國00年00月0日生、國民身分證號碼：Z00000000
0號）為受監護宣告之人。
選定郭淑芳（民國00年0月00日生、國民身分證號碼：Z00000000
0號）為受監護宣告之人之監護人。
指定許盈惠（民國00年0月0日生、國民身分證號碼：Z000000000
號）為會同開具財產清冊之人。
聲請程序費用由受監護宣告之人負擔。
    理    由
一、聲請意旨略以：聲請人為相對人之妻，相對人於民國111年6
    月9日因腦部出血性中風，現況昏迷指數4，致不能為意思表
    示或受意思表示，或不能辨識其意思表示之效果。為辦理印
    鑑證明，處理財產，爰依民法第14條、第1110條、第1111條
    及家事事件法第164條之規定，請求對相對人為監護宣告，
    為此請求選定聲請人為相對人之監護人，並指定相對人之女
    即關係人許盈惠為會同開具財產清冊之人等語。
二、按對於因精神障礙或其他心智缺陷，致不能為意思表示或受
    意思表示，或不能辨識其意思表示之效果者，法院得因本人
    、配偶、四親等內之親屬、最近一年有同居事實之其他親屬
    、檢察官、主管機關、社會福利機構、輔助人、意定監護受
    任人或其他利害關係人之聲請，為監護之宣告，民法第14條
    第1項定有明文。次按受監護宣告之人應置監護人。法院為
    監護之宣告時，應依職權就配偶、四親等內之親屬、最近一
    年有同居事實之其他親屬、主管機關、社會福利機構或其他
    適當之人選定一人或數人為監護人，並同時指定會同開具財
    產清冊之人。法院為前項選定及指定前，得命主管機關或社
    會福利機構進行訪視，提出調查報告及建議。監護之聲請人
    或利害關係人亦得提出相關資料或證據，供法院斟酌。法院
    選定監護人時，應依受監護宣告之人之最佳利益，優先考量
    受監護宣告之人之意見，審酌一切情狀，並注意下列事項：
    (一)受監護宣告之人之身心狀態與生活及財產狀況。(二)受
    監護宣告之人與其配偶、子女或其他共同生活之人間之情感
    狀況。(三)監護人之職業、經歷、意見及其與受監護宣告之
    人之利害關係。(四)法人為監護人時，其事業之種類與內容
    ，法人及其代表人與受監護宣告之人之利害關係。民法第11
    10條、第1111條、第1111條之1分別定有明文。再按監護宣
    告之裁定，於裁定送達或當庭告知法院選定之監護人時發生
    效力；監護宣告裁定經廢棄確定前，監護人所為之行為，不
    失其效力，家事事件法第169條第1項、第170條第1項分別定
    有明文。
三、經查，聲請人所主張之事實，有同意書、親屬會議紀錄、親
    屬系統表、戶籍謄本、秀傳紀念醫院診斷證明書等件為據，
    且經本院在鑑定人即衛生福利部彰化醫院梁孫源醫師前做鑑
    定，前開鑑定醫師所為之鑑定意見認：「日常生活狀況：1.
    日常生活活動：終日臥床，四肢萎縮，無法行走，留置鼻胃
    管，對話時無回應，無主動表達，無法遵從指令，留置尿管
    、尿袋，排便不會表示，盥洗沐浴需他人協助，生活完全仰
    賴他人照顧。2.經濟活動能力：喪失能力。3.社會性：對問
    話無回應，缺少主動表達，無法遵從指令。」、「精神狀態
    ：(1)意識/溝通性：眼睛可張開，但視線接觸少，對叫喚無
    回應，缺少主動表達，無法遵從指令。(2)記憶力：極重度
    障礙，無法表示。(3)定向力：極重度障礙，無法表示。(4)
    計算能力：極重度障礙，無法表示。(5)理解•判斷力：極重
    度障礙，無法作出有效表達。(6)認知功能檢查：迷你心智
    量表（MMSE)得分0分，臨床失智量表(CDR)4分，有極重度認
    知功能障礙。(7)情感：淡漠。(8)行為：臥床、四肢萎縮。
    (9)思考：無法有效表達。(10)語言：無法有效表達。」、
    「有關判斷能力判定之意見：不能管理處分自己財產。判定
    的根據：個案在民國111年6月9日出血性腦中風後出現極重
    度失智，雖經住院手術治療及後續照顧，目前仍為極重度失
    智。個案對問話無回應，無法遵從指令，迷你心智量表（MM
    SE)得分0分，臨床失智量表(CDR)4分，有極重度認知功能障
    礙，個案生活完全仰賴他人監護照顧，其理解能力，表達能
    力及判斷能力皆有極重度障礙。」、「回復可能性說明：短
    期内恢復的可能性低，因個案從民國111年6月9日腦出血致
    極重度失智至今，經住院手術治療及後續照顧，認知功能仍
    持處在極重度失智狀態，無改善跡象，短期内恢復的可能性
    低。」、「鑑定判定：(1)基於受鑑定人因有極重度失智，
    其表達能力、理解能力及判斷能力皆有極重度障礙，以致個
    案，不能管理處分自己的財產，且短期內回復之可能性低。
    ⑵其障礙之程度，可為監護宣告。」等情，有衛生福利部彰
    化醫院111年9月26日彰醫精字第1110500416號函暨成年監護
    鑑定書一份在卷可稽。故聲請人聲請對相對人為監護之宣告
    ，為有理由，應予准許，爰宣告相對人為受監護宣告之人。
四、本件相對人既經監護宣告，業如前述，揆諸前揭規定，自應
    為其選定監護人及指定會同開具財產清冊之人。查聲請人及
    關係人許盈惠為相對人之妻、女，堪認該2人均能盡力維護
    相對人之權益，且相對人之妻郭淑芳、女許盈惠、許妙如均
    同意由聲請人擔任相對人之監護人，由關係人許盈惠擔任會
    同開具財產清冊之人等情，並提出同意書、親屬系統表、親
    屬會議紀錄、戶籍謄本、診斷證明書等件為證。本院審酌聲
    請人、關係人許盈惠分別為相對人之妻及長女，與相對人關
    係非常密切，由渠等分別擔任相對人之監護人、會同開具財
    產清冊之人，應符合相對人之最佳利益，爰裁定如主文第2
    、3項所示。
五、末依民法第1113條準用同法第1099條、第1099條之1之規定
    ，於監護開始時，監護人郭淑芳對於受監護宣告之人許清賀
    之財產，應會同關係人許盈惠於2個月內開具財產清冊，並
    陳報法院，於開具完成並陳報法院前，監護人對於受監護宣
    告之人之財產，僅得為管理上必要之行為，併此指明。
六、依家事事件法第164條第2項，裁定如主文。 　　　　
中　　華　　民　　國　　111 　年　　9 　　月　　30　　日
               家事法庭  法　　　官 王美惠
以上正本係照原本作成。
如對本裁定抗告，須於裁定送達後十日之不變期間內，向本院提
出抗告狀，並繳納抗告費新臺幣1千元。
中　　華　　民　　國　　111 　年　　9 　　月　　30　　日
                         書  記  官 林子惠